# 生产企业DDP模式下自营出口，如何确认主营收入？

提问人：caixiaotaoibd 时间：2017-09-30 11:58:16
一、背景： 1 、某生产企业DDP模式下自营出口，承担出口报关费用（没有关税）A、海上运输费B、保险费C、客户所在国进口关税D、客户所在国进口增值税E、客户所在国进口清关费用F。 2 、客户与该企业约定，付款给企业P=产品生产成本+合理利润+A+B+C+D+E+F
二、疑问 1 、改企业主营业务收入确定为多少： （ 1 ）收入：产品生产成本+合理利润+A+B+C+D+E+F，相应A+B+C+D+E+F都记入销售费用？ （ 2 ）收入：先按产品生产成本+合理利润+A+B+C+D+E+F做收入，然后A记入销售费用，B+C+D+E+F 再冲减了销售收入，实际等于产品生产成本+合理利润+A确认收入。
三：求助各位坛友、大咖！！

回答人：chenyiwei
这个问题实际上是总额法／净额法的判断问题。其关键是判断这些费用是否仅仅是代收代付。 如果合同只约定一个总价，且承运人、保险公司、报关中介机构等均由出口商自行选择、自行与相应的服务提供商谈判确定价格，承担价格变动风险的，则应按总额法，即你说的第一种做法。 如果承运人、保险公司等由进口商指定，运费、保险费等也由进口商和对方直接谈判确定，本企业（出口商）只是代收代付和代办手续，则可能采用净额法（类似于你说的第二种方法）是合适的。